【裁判字號】    91,交簡上,120
【裁判日期】    921212
【裁判案由】    業務過失傷害
【裁判全文】
臺灣士林地方法院刑事判決                      九十一年度交簡上字第一二號
    上 訴 人即
    被      告  乙○○
右列上訴人因業務過失傷害案件，不服本院士林簡易庭九十一年度士簡字第六一一號
中華民國九十一年十月十八日之第一審判決（聲請案號：九十一年度偵字第六五二一
號），提起上訴，本院管轄之第二審合議庭，判決如左：
    主  文
上訴駁回。
乙○○緩刑貳年。
    事  實
一、本案經本院審理結果，認第一審以被告乙○○犯刑法第二百八十四條第二項前段
    業務過失傷害罪，判處有期徒刑三月，並諭知易科罰金之折算標準，其認事、用
    法及量刑均無不當，應予維持，並引用第一審判決書記載之事實、證據。
二、被告乙○○上訴意旨略稱：車禍發生之時，伊車是靜止的，告訴人要通過時有一
    個閃避的動作，導致重心不穩而跌倒，應撤銷原判決改判無罪，又伊雖有誠意和
    解，但告訴人所提之賠償金額過高，以致無法達成和解云云。訊據被告於本院審
    理時則承認其係轉彎車，沒有讓直行之告訴人機車先行係有過失乙節，並據告訴
    人甲○○指訴當時伊係直行車，要進去加油站加油，遭轉彎之被告車撞到其機車
    後面等語，另有台北市政府警察局交通警察大隊道路交通事故調查報告表乙份、
    交通事故談話紀錄表二份、交通事故補充資料表乙份及事故現場及車損照片六幀
    附卷可佐，而告訴人甲○○因此受有左踝擦傷、左大腿瘀傷、左手擦傷，有卷附
    台北市立陽明醫院診斷證明書乙紙可稽。復按轉彎車輛應讓直行車輛先行，道路
    交通安全規則第一百零二條第六款前段定有明文，查當時情形，被告並無不能注
    意之情事，於左轉時疏未注意前方直行之告訴人機車並讓其先行，致擦撞告訴人
    之機車尾部，顯有過失甚明，台北市車輛行車事故鑑定委員會亦採相同之認定，
    有該委員會鑑定意見書乙份在卷可稽。又被告於肇事後向到場員警承認係肇事之
    人，符合自首要件，有台北市政府警察局士林分局九十一年十月十一日北市警士
    分交字第０九一六四二八０六００號函在卷可稽。被告以駕駛計程車為業，為從
    事駕駛業務之人，原審認被告乙○○所為，係犯刑法第二百八十四條第二項前段
    之業務過失傷害罪，依自首規定予以減輕其刑，並審酌被告過失之程度、對被害
    人造成之傷害等一切情狀，判處被告有期徒刑三月，並諭知易科罰金之折算標準
    ，其認事用法並無違誤，量刑亦屬恰當，被告上訴指摘原審判決不當，為無理由
    ，應予駁回。
三、末查被告前於八十年間因違反建築法案件，經台灣台北地方法院判處有期徒刑三
    月併科罰金二萬元確定，於八十年九月十三日執行完畢後，五年以內未曾受有期
    徒刑以上刑之宣告，有臺灣高等法院被告全國前案紀錄表乙紙附卷可稽，其犯罪
    後已知悔悟，且與告訴人達成民事和解賠償損害，有和解書乙紙附卷為憑，並經
    告訴人當庭撤回告訴（見本院九十二年十一月二十八日準備程序筆錄），本院認
    被告經此教訓後，當知警惕，因認其所宣告之刑，以暫不執行為適當，併予宣告
    緩刑二年，以啟自新。
據上論斷，應依刑事訴訟法第四百五十五條之一第一項、第三項、第三百六十八條、
第三百七十三條，刑法第七十四條第二款，判決如主文。
本案經檢察官陳家美到庭執行職務。
中      華      民      國      九十二      年    十二    月    十二    日
                                臺灣士林地方法院刑事第二庭
                                  審判長法  官  杜  惠  錦
                                        法  官  張  國  棟
                                        法  官  高  愈  杰
右正本證明與原本無異。
本件不得上訴。
                                        書記官  蘇  彥  宇
中      華      民      國      九十二      年    十二    月    十六    日


司法院資訊處製作；財團法人民間司法改革基金會備份。
